臺灣臺北地方法院民事判決　　　　　　　99年度家簡字第20號
原　　　告　蕭德明
訴訟代理人　謝小珠
　　　　　　張金盛律師
被　　　告　蕭本明
訴訟代理人　連兆宗律師
上列當事人間請求給付扶養費用事件，本院於民國100年1月20日
言詞辯論終結，判決如下：
    主  文
被告應給付原告新台幣伍萬玖仟玖佰貳拾元及自本判決確定起至
清償日止按年息百分之五計算利息。
原告其餘之訴駁回。
訴訟費用由被告負擔   。
本判決第一項得假執行。
    事實及理由
一、原告主張略以：被告為原告之養子，因未盡扶養原告之義務
    ，前經原告訴請鈞院97年度家訴字第53號判決被告每月應給
    付原告生活所需全部費用五分之四即新台幣（下同）5,000
    元在案，其餘則判命原告養女蕭碧珍、原告配偶謝小珠各付
    十分之一。原告維持生活必需支出下述費用：(1)因原告罹患
    腦中風及椎間盤突出等症，行動不便，須專人照顧，如雇請
    外勞看護，每月支出工資2萬2000元、伙食費5000元，合計2
    萬7000元，被告應負擔其中五分之四，即每月應給付原告2
    萬1600元，至原告終生為止。(2)原告不良於行，已於99 年1
    月20日購買電動代步車一台，支出3萬5000元，被告應分擔
    五分之四即2萬8000元。(3)被告於97年7月22日將冷氣電源剪
    斷，於97年8月21日將冷氣機內線剪斷，經原告雇人修復電
    源控制箱、電線、冷氣機內線電源等，修復費用支出2萬元
    。(4)原告日常生活水電及電信費用，經上開判決確認應由被
    告負擔，惟被告自96年8月起至100年1月止，並未支付水電
    及電信費用，累計金額達1萬1920元。(5)99年度有線電視台
    費用共6148元。並聲明：（一）被告應自起訴時起至原告有
    生之年止按月給付原告2 萬1,600元正。（二）被告應給付
    原告新台幣66,068元正，並自起訴狀繕本送達翌日起至清償
    日止按年息百分之五計算之利息。
二、被告則以：被告每月有按時支付原告5000元生活費，原告另
    有每月1萬3500元退伍軍人補助津貼，基本生活應可維持。
    有關原告購買電動代步車之費用，被告願負擔三分之一。水
    電、電信及有線電視費用應由使用者付費。另外電源控制箱
    電線非被告前斷，不應由被告支付修復費用。至於顧請外勞
    方面，因被告自購買電動代步車後，已可自由行動，況尚有
    同住配偶謝小珠及同住3樓被告夫妻可以協助照顧，無需另
    聘外勞照顧等語置辯。並聲明：原告之訴駁回。
三、按直系血親相互間互負扶養之義務，且於直系血親尊親屬為
    扶養權利人時，並不以其不能維持生活而無謀生能力者為必
    要，民法第1114條第1款、第1117條分別定有明文。經查：
（一）外勞看護費及伙食費每月2萬1600元部分：原告尚有同住
      配偶謝小珠共同生活，能提供日常生活照顧，暫無聘請外
      勞看護必要。
（二）電動代步車3萬5000元部分：有鼎祥醫療器材有限公司之
      統一發票為證，且為被告所不爭執，依本院97年度家訴字
      第53號民事判決，被告扶養義務之比例應為五分之四，依
      此計算，被告應分擔2萬8000元。
（三）電源控制箱等修復費用2萬元部分：電器設備有居住安全
      顧慮，冷氣機使用屬日常生活必要費用，此為與原告住所
      設備相關費用，且屬維持原告基本生活所必需，被告應該
      全數負擔。
（四）水電、電信及有線電視費用部分：原告住所水電及電信費
      用，自96年8月起至100年1月止，累計金額達1萬1920元，
      有中電信股份有限公司台北東區營運處繳費證明單多紙附
      卷可稽，且為被告所不爭執，堪信為真實。參酌卷附本院
      97 年度家訴字第53號民事判決書理由欄六（二）略謂：
      被告提供其名下房屋一、二層供原告及其配偶謝小珠居住
      ，並表示同意負擔原告住所之水電及電信費用每二個月約
      5000 元等情，足見由被告支付原告住所之水電電信費用
      ，本為兩造既有之共識，且為該次判決已經審酌，被告自
      應依照承諾，誠信履行，是原告住所之水電電信費用1萬
      1920元，自應由被告全數負擔。至於有線電視核非日常生
      活所必需，被告主張使用者付費，為有理由，此部分不應
      令被告負擔。
（五）綜上，本件被告應分擔部分計有：(1)電動代步車2萬8000
      元、(2)電源箱等修復費2萬元及(3)水電電信費1萬1920元，
      合計共59,920元。
四、綜上所述，本件原告訴請被告給付扶養費用，在5萬9920元
    範圍內為有理由，逾此部分則無理由，應予駁回。
五、本判決原告勝訴部分，因所命給付之金額未逾50萬元，由本
    院依民事訴訟法第389條第1項第5款規定，依職權宣告假執
    行。
六、據上論結，本件原告之訴為一部有理由，一部無理由，依民
    事訴訟法第79條、第389條第1項第1款，判決如主文。
中    華    民    國   100    年    2     月    10    日
                       家事法庭  法  官  徐麗瑩
以上正本係照原本作成。
如對本判決上訴，須於判決送達後20日內向本院提出上訴狀。
中    華    民    國   100    年    2     月    10    日
                                 書記官  黃世昌